# 母子公司之间样品免费赠与

提问人：sysulaiyb 时间：2018-06-27 04:39:45
请教陈版，母公司免费赠送样品给子公司，一定需要母公司确认长投，子公司确认资本公积吗，还是可以按营业外收入，营业外支出来确认，谢谢

回答人：chenyiwei
理论上可以考虑该交易是否具有商业实质，即母公司对于非关联的客户或经销商是否会在同样的交易条件下赠送样品，来判断该交易是否具有商业实质。但实际操作中很可能判断的主观性太大。如果无法准确判断出是否具有商业实质，或者可确定不具有商业实质的，均按权益性/交易原则处理。